臺灣高雄地方法院刑事判決　　　　　　 100年度易緝字第57號
公　訴　人　臺灣高雄地方法院檢察署檢察官
被　　　告　陳保泰
上列被告因妨害自由案件，經檢察官提起公訴（99年度偵緝字第
2777號），本院裁定改簡式審判程序，判決如下：
    主  文
陳保泰犯恐嚇危害安全罪，累犯，處拘役伍拾日，如易科罰金，
以新臺幣壹仟元折算壹日。
    事  實
一、陳保泰前因偽造文書、詐欺案件，經臺灣高等法院高雄分院
    以91年度上訴字第893 號、91年度上易字第1064號分別判處
    有期徒刑2 年6 月、3 年6 月確定，嗣經該院92年度聲字第
    84號裁定應執行有期徒刑5 年9 月確定，於民國91年9 月20
    日入監，94年6 月10日因縮短刑期假釋出監，甫於96年5 月
    7 日保護管束期滿未經撤銷假釋視為執行完畢。詎仍不知悔
    改，陳保泰與梁友菱前為男女朋友關係，雙方因故發生爭執
    ，陳保泰竟基於恐嚇之犯意，接續於99年5 月16日21時42分
    許、同日23時42分許，以其使用之行動電話門號0000000000
    號發送簡訊至梁友菱使用之行動電話門號0000000000號，內
    容含「…這是一件會流血的事你家中姐妹電話都在我這你的
    照片會全部貼出保泰是個性情中人你一定要好好處理保泰三
    兄弟在西北裡有公勞這次會全部出來你好好處理耀文之事你
    不要管老哥」、「你馬上跟阿文出來不然明天就連你家人都
    會出事」等加害生命、身體、名譽之事恐嚇梁友菱，使梁友
    菱心生畏懼，致生危害於安全。
二、案經梁友菱訴由高雄市政府警察局三民第二分局報請臺灣高
    雄地方法院檢察署檢察官偵查起訴。
    理  由
一、按本件被告陳保泰所犯係死刑、無期徒刑、最輕本刑為3 年
    以上有期徒刑以外之罪，其於本院審判程序進行中，就被訴
    事實為有罪之陳述，經法官告知簡式審判程序之旨，並聽取
    公訴人及被告意見後，本院依刑事訴訟法第273 條之1 第1
    項規定，裁定改行簡式審判程序。又本案卷內之人證、書證
    等證據，依同法第273 條之2 規定，不受同法第159 條第1
    項關於傳聞法則規定之限制，依法均有證據能力；另關於證
    據之調查方式，則不受同法第164 條至170 條之限制，均合
    先敘明。
二、上開犯罪事實，業據被告於本院審理時坦承不諱（見本院10
    0 年度易緝字第57號卷第23頁），核與證人即告訴人梁友菱
    於警詢時證述接到門號0000000000行動電話發出之簡訊，內
    容使伊感到恐懼及不安等語（見臺灣高雄地方法院檢察署99
    年度偵字第29379 號卷第6 至7 頁），及證人即被告之子陳
    立旺於警詢時證稱行動電話門號0000000000是伊母楊文翠申
    請給伊使用，被伊父（即被告）借走未還等語（見同上偵查
    卷第8 頁）相符，並有簡訊內容翻拍照片5 張及被告使用之
    行動電話門號0000000000號行動電話之雙向通聯紀錄1 份在
    卷為憑（見同上偵查卷第10至12、14至16頁）。足認被告自
    白與事實相符，本案事證明確，被告犯行堪以認定，應依法
    論科。
三、核被告所為，係犯刑法第305 條恐嚇危害安全罪。被告先後
    於前揭時間，2 次發送上開簡訊內容對告訴人恐嚇之舉動，
    係在密切接近之時間及相同地點實行，侵害同一法益，各行
    為之獨立性極為薄弱，應視為數個舉動之接續施行，合為包
    括之一行為予以評價，為接續犯。又被告前因偽造文書、詐
    欺案件，經臺灣高等法院高雄分院以91年度上訴字第893 號
    、91年度上易字第1064號分別判處有期徒刑2 年6 月、3 年
    6 月確定，嗣經該院92年度聲字第84號裁定應執行有期徒刑
    5 年9 月確定，被告於91年9 月20日入監，94年6 月10日因
    縮短刑期假釋出監，甫於96年5 月7 日保護管束期滿未經撤
    銷假釋視為執行完畢乙節，有臺灣高等法院被告前案紀錄表
    1 份在卷為憑，其受有期徒刑執行完畢後，於5 年內故意再
    犯本件有期徒刑以上之罪，為累犯，應依刑法第47條第1 項
    規定，加重其刑。爰審酌被告前有偽造文書、詐欺前科，素
    行非佳，其因與告訴人發生爭執，竟於上開時間接續傳送前
    揭內容之簡訊恐嚇告訴人，致告訴人心生畏怖，對告訴人造
    成之精神危害非輕，所為甚有不當，惟念其犯後坦承犯行，
    犯後態度尚可，其因一時失慮而為本件犯行等一切情狀，量
    處如主文所示之刑，並諭知易科罰金之折算標準，以示懲儆
    。至於被告使用發送上開恐嚇內容簡訊之門號0000000000行
    動電話並未扣案，為被告前妻楊文翠申辦給被告之子陳立旺
    使用，業據證人陳立旺於警詢時證述在卷（見同上偵查卷第
    8 頁），該電話雖為供被告犯罪所用之物，然既非屬於被告
    所有，自無庸宣告沒收，附此敘明。
據上論斷，應依刑事訴訟法第273 條之1 第1 項、第284 條之1
、第299 條第1 項前段，刑法第305 條、第47條第1 項、第41條
第1 項前段，刑法施行法第1 條之1 ，判決如主文。
本案經檢察官魏豪勇到庭執行職務。
中    華    民    國   100    年    8     月    11    日
                  刑事第六庭    法  官  曾鈴
以上正本證明與原本無異。
如不服本判決應於收受送達後10日內向本院提出上訴書狀，並應
敘述具體理由；如未敘述上訴理由者，應於上訴期間屆滿後20日
內向本院補提理由書（均須按他造當事人之人數附繕本）「切勿
逕送上級法院」。
中    華    民    國   100    年    8     月    16    日
                                書記官  李月君
附錄本判決論罪科刑法條：
中華民國刑法第305 條（恐嚇危害安全罪）
以加害生命、身體、自由、名譽、財產之事，恐嚇他人致生危害
於安全者，處2 年以下有期徒刑、拘役或3 百元以下罰金。